臺灣臺中地方法院刑事判決　　　　　　　94年度易字第1918號
公　訴　人　臺灣臺中地方法院檢察署檢察官
被　　　告　乙○○
上列被告因家庭暴力防治法之傷害等案件，經檢察官提起公訴（
九十四年度偵字第一二二一○號），被告於本院準備程序就被訴
事實為有罪之陳述，經本院合議庭裁定改行簡式審判程序，判決
如下：
    主    文
乙○○連續以加害生命之事，恐嚇他人致生危害於安全，處有期
徒刑肆月，如易科罰金，以佰元折算壹日。
    犯罪事實
一、乙○○與甲○○本為夫妻關係（於民國九十四年三月一日離
    婚），其二人間具有家庭暴力防治法第三條第一款之家庭成
    員關係，因甲○○不願幫忙清償乙○○債務及感情糾紛，雙
    方迭有爭執，乙○○竟基於恐嚇危害安全之概括犯意，連續
    於下列時間、地點恐嚇甲○○，致使甲○○心生畏懼而生危
    害其安全：(一)九十三年四、五月間某日凌晨二、三時許，駕
    車載甲○○其二人之子女至臺中縣霧峰鄉樟公北巷某處下坡
    路段，向甲○○以言詞恫稱：如不幫他籌錢還債，就要開車
    衝到山谷下全家一起死等加害生命之事恐嚇甲○○，使甲○
    ○心生恐懼，致生危害於甲○○之安全；(二)九十四年三月二
    十一日十七時四十五分許，乙○○約甲○○在臺中市○○○
    路、南和路口之健康公園內請求復合，直至同日二十二時許
    ，因甲○○仍拒絕與乙○○復合而欲離開，乙○○即基於傷
    害並承前開恐嚇危害安全之概括犯意，動手毆打及拉扯甲○
    ○並造成甲○○受有頸部扭拉傷、右側臉部及後枕部頭皮挫
    傷等傷害，同時以言詞向甲○○恫稱如果甲○○離開的話，
    其要使甲○○全家遭受不測等加害生命之事恐嚇甲○○，使
    甲○○心生畏懼，致生危害於甲○○之安全；(三)九十四年五
    月中旬某日某時，在臺中縣大里市之德芳公園內，乙○○因
    甲○○不願與其復合及幫忙其償還債務，復承前傷害及恐嚇
    危害安全之概括犯意，以徒手抓甲○○頭髮而將甲○○之頭
    部推撞公園廁所之牆壁，致甲○○受有頭部紅腫之傷害，並
    揚言如不給其新臺幣（下同）十萬元，即不讓甲○○活下去
    等加害生命之事恐嚇甲○○，使甲○○心生恐懼，致生危害
    於甲○○（前開乙○○涉犯傷害罪部分均經甲○○於本院審
    理中撤回告訴）。
二、案經甲○○訴由臺中市警察局第三分局報請臺灣臺中地方法
    院檢察署檢察官偵查起訴，被告於本院準備程序就被訴事實
    為有罪之陳述，本院合議庭裁定改依簡式審判程序審理。
    理    由
一、訊據被告乙○○對於前揭事實均坦承不諱，且據證人甲○○
    於警詢、檢察官偵查中及本院審理時證述明確，復有診斷證
    明書二份在卷足憑，被告自白核與事實相符，事證明確，其
    犯行堪以認定。
二、核被告乙○○所為，係犯刑法第三百零五條之恐嚇危害安全
    罪。被告先後多次恐嚇危害安全犯行，時間緊接，犯罪構成
    要件相同，顯係基於概括之犯意反覆而為，為連續犯，應依
    刑法第五十六條之規定論以一罪，並加重其刑。又被告九十
    三年四、五月間及九十四年五月底某日，仍連續恐嚇甲○○
    之犯罪事實，雖未據公訴人起訴，惟與已起訴其所犯前開有
    罪部分有連續犯關係，屬裁判上一罪，為起訴效力所及，本
    院自得一併加以審理，併此敘明。爰審酌被告乙○○與告訴
    人甲○○原為夫妻關係，其未圖努力經營家庭生活，僅因告
    訴人不願幫其償還債務及與告訴人間之感情問題雙方溝通不
    良，即以言詞恐嚇告訴人，影響告訴人日常生活安全非輕，
    惟嗣後並未對告訴人為任何加害生命、身體之行為，且經告
    訴人表示同意原諒被告，及被告犯後坦承犯行，態度尚佳等
    一切情狀，量處如主文所示之刑，並諭知易科罰金之折算標
    準。
二、公訴意旨另以被告乙○○九十四年十二月二十日某時，駕駛
    車牌號碼ＯＨ－三四五三號自用小客車搭載告訴人甲○○，
    行經臺中市○○路某處，因二人發生口角，被告乙○○即基
    於傷害之犯意毆打告訴人甲○○，造成甲○○受有肩及上臂
    挫傷等傷害，另於九十四年三月二十一日十九時四十五分許
    ，在臺中市○○○路、南和路口之健康公園內，以徒手毆打
    及拉扯告訴人甲○○，至甲○○受有頸部扭拉傷、右側臉部
    及後枕部頭皮挫傷等傷害，因認被告尚涉有刑法第二百七十
    七條第一項之普通傷害罪嫌等語。查本件被告係同時傷害並
    以言詞恐嚇告訴人，此據告訴人於本院審理時證述明確，足
    見被告傷害告訴人之目的在於恐嚇告訴人生命安全，以求告
    訴人同意與其一同生活或代為償還債務，其所犯傷害罪與恐
    嚇危害安全罪間，有方法結果之牽連關係，公訴人認應予分
    論併罰，容有誤會。且查被告前開所犯傷害罪，依刑法第二
    百八十七條前段之規定須告訴乃論，又按告訴乃論之罪，告
    訴人於第一審言詞辯論終結前得撤回其告訴；告訴經撤回者
    ，應諭知不受理之判決。刑事訴訟法第二百三十八條第一項
    、第三百零三條第三款亦分別定有明文。本件告訴人甲○○
    業於本院審理時當庭表示撤回傷害部分之告訴，此有本院九
    十四年十月十八日準備程序筆錄及撤回告訴狀各一份附卷足
    憑，揭諸上開法律規定，此部分原應為不受理之判決，惟此
    部分與被告所犯前開恐嚇罪間有方法結果之牽連關係，在審
    判上不可分，爰不另為不受理之諭知。
據上論斷，應依刑事訴訟法第二百七十三條之一第一項、第二百
九十九條第一項前段，刑法第五十六條、第三百零五條、第四十
一條第一項前段，罰金罰鍰提高標準條例第一條前段、第二條，
判決如主文。
中　　華　　民　　國　　94　　年　　10　　月　　31　　日
                  刑事第六庭    法  官  戴博誠
上正本證明與原本無異。
如不服本判決，應於送達後十日內向本院提出上訴狀（須附繕本
），上訴於臺灣高等法院臺中分院。
                                書記官  鄭淑英
中　　華　　民　　國　　94　　年　　10　　月　　31　　日
【附錄論罪科刑法條】
刑法第三百零五條：
以加害生命、身體、自由、名譽、財產之事，恐嚇他人致生危害
於安全者，處二年以下有期徒刑、拘役或三百元以下罰金。
